# 每股收益和增减子公司

提问人：心海拂清风 时间：2014-05-05 13:17:42
请教陈老师 1 多项潜在普通股的每股收益在考虑时为何要从大到小排列？ 2 配股计算每股收益的时候怎么考虑，原理看着不是很理解！ 3 本期增减子公司不需要调整期初数，也不需要区分同一控制下和非同一控制是这样吗？同一控制下合并日不是要从起初编制到合并日吗？ 与前面的结论是否矛盾呢？谢谢！
该贴已经同步到 心海拂清风的微博

回答人：chenyiwei
《讲解 2010 》P612：为了反映潜在普通股最大的稀释作用，应当按照各潜在普通股的稀释程度从大到小的顺序计入稀释每股收益，直至稀释每股收益达到最小值。 本期减少子公司不调整期初数；但增加子公司则要区分是否为同一控制下合并增加，据此作出不同的处理。